臺灣臺東地方法院刑事判決　　　　　　　 94年度訴字第213號
公　訴　人　臺灣臺東地方院檢察署檢察官
被　　　告　乙○○
指定辯護人　本院公設辯護人　甲○○
上列被告因強盜案件，經檢察官提起公訴（94年度偵字第1834號）
，本院判決如下：
    主  文
乙○○意圖為自己不法之所有，攜帶兇器，毀越其他安全設備，
於夜間侵入住宅，以強暴至使不能抗拒，而使他人交付其物，處
有期徒刑柒年拾月。扣案之手套壹只，沒收之。
    事  實
一、乙○○因向地下錢莊借錢而需款孔急，竟基於意圖為自己不
    法所有強盜取財之犯意，於民國94年8月30日晚間11時40 分
    許，穿戴其所有之手套於右手，由臺東縣臺東市○○路91巷
    28號自宅爬至隔壁（同市○○路91巷30號，公訴人誤載為28
    號）丁○○住宅2樓，徒手破壞丁○○住宅後方2樓防盜安全
    設備之鐵窗上掛鎖後，踰越鐵窗再破壞紗窗侵入丁○○住宅
    內，並先至1樓廚房取得丁○○所有客觀上足以作為兇器使
    用之一把長27公分水果刀1把，再上到2樓丁○○臥室，待劉
    女返家進入臥室後，立即施強暴以水果刀威脅丁○○，以此
    強暴方式使丁○○無法反抗後，命其交出新臺幣（下同）
    8,000元，丁○○因恐遭不測而被迫交出臺東區中小企業銀
    行帳戶之提款卡及密碼予乙○○後，為防丁○○喊叫、報警
    ，乙○○隨即以丁○○所有之胸罩及絲襪捆綁丁○○，並用
    衣物塞住丁○○嘴巴，經劉女掙脫跑至陽台呼救，乙○○又
    預見繼續施用暴力壓制劉女，將導致劉女受傷，竟仍命丁○
    ○不得呼救，並於拉扯間致丁○○受有頭部外傷、頸部挫傷
    、下巴瘀傷、右手臂瘀傷等傷害，並又繼續限制丁○○行動
    自由，直至乙○○認為附近鄰居均已入睡方才自行離去，隨
    後復基於以不正方法由自動付款設備取他人之物之犯意，於
    同年月31日凌晨2時許，持上述強盜所得之提款卡及密碼至
    臺東縣臺東市○○路○段203號臺東地區農會知本辦事處前之
    提款機，接續2次輸入密碼提領1,000元及10,000元，以此不
    正方法取得丁○○所有之臺東區中小企業銀行帳戶內之存款
    共計11,000元花用。
二、案經丁○○訴由臺東縣警察局臺東分局報請臺灣臺東地方法
    院檢察署檢察官偵查起訴。
    理  由
一、按被告以外之人於審判外之言詞或書面陳述，除法律有規定
    者外，不得作為證據，刑事訴訟法第159條固有明文。惟被
    告以外之人於審判外之陳述，雖不符同法第159條之1至之4
    之規定，而經當事人於審判程序同意作為證據，法院審酌該
    言詞陳述或書面陳述作成時之情況，認為適當者，亦得為證
    據。經查：有關證人丁○○之筆錄，雖屬被告以外之人於審
    判外之供述而屬傳聞證據，且無刑事訴訟法第159 條之3之
    情狀；又內政部警政署刑事警察鑑驗書、馬偕紀念醫院臺東
    分院診斷證明書、現場照片，均屬本案臨訟所製作文書，或
    具有個案性質，亦非屬刑事訟訴法第159條之4特信性之文書
    ，而屬被告以外之人於審判外之書面陳述而屬傳聞證據，惟
    上開人證、書證等經檢察官、被告及辯護人就該審判外之陳
    述，已表明同意作為證據，且該文書作成時之情況亦屬適當
    ，是本院認符合前揭第159條之5第1項同意法則之規定，自
    得作為本案證據。另銀行存摺為銀行作業人員就業務上往來
    所為之紀錄文書，屬銀行會計事項上規律且準確之記載，又
    無顯不可信之情況，屬刑事訟訴法第159條之4特信性之文書
    ，亦得作為本案證據。
二、上揭事實，業據被告乙○○於偵查及本院審理時坦承不諱，
    核與證人丁○○證述情節相符，復有內政部警政署刑事警察
    局94年9月21日刑紋字第0940143238號鑑驗書1份、馬偕紀念
    醫院臺東分院診斷證明書1紙、現場照片34張、臺東區中小
    企業銀行存摺影本1紙、扣案之水果刀1把、礦泉水瓶1個、
    臺東區中小企業銀行金融卡1張、手套1只、胸罩及絲襪各1
    件附卷可稽，足徵被告自白與事實相符，本件事證明確，被
    告加重強盜犯行堪予認定，應依法論科。
三、按刑法第321條第1項第2款所謂安全設備，係指依社會通常
    觀念足認為防盜之設備而言（最高法院55年臺上字第547號
    判例參照），查門鎖倘係附加於鐵門上之「掛鎖」，應屬安
    全設備，又鐵窗具有與門扇、牆垣相類性質，均具有防盜之
    功用，被告破壞住宅鐵窗掛鎖入內，自屬毀越其他安全設備
    無疑，公訴人認被告要屬踰越門扇，此部分容有誤會，惟起
    訴法條並未變更，應以敘明。被告於夜間毀壞掛鎖，踰越鐵
    窗進入住宅內，並持足供兇器之用之水果刀，以強暴至使證
    人丁○○不能抗拒而交付財物，核其所為，係犯刑法第328
    條第1項之強盜罪而有刑法第321條第1項第1款、第2款、第3
    款之情形，即犯刑法第330條第1項之攜帶兇器，毀越其他安
    全設備，於夜間侵入住宅之加重強盜罪；又被告於拉扯證人
    丁○○之際致其成傷，核其所為，係犯刑法第277條第1項之
    普通傷害罪；被告持證人丁○○之提款卡，輸入他人密碼，
    由自動付款設備之提款機取得金錢之行為，係犯刑法第339
    條之2第1項之以不正方法利用自動付款設備取得他人財物罪
    。又公訴人起訴事實雖未敘及被告關於事實欄中傷害證人丁
    ○○之犯行，惟此部犯行與已起訴之犯罪事實部分具有牽連
    犯之裁判上一罪關係，依刑事訴訟法第267條規定，檢察官
    就犯罪事實一部起訴者，其效力及於全部，是此部犯行本院
    自得併予審理。另查被告以強盜所得之證人丁○○之提款卡
    提款2次之行為，係基於同一犯意為達同一目的而利用同一
    機會，在密切接近之時、地，分別就同一犯罪構成要件行為
    ，接續進行，屬接續犯，應以一罪論。被告所犯上開三罪間
    ，有方法結果之牽連關係，為牽連犯，應從一重之攜帶兇器
    ，毀越其他安全設備，於夜間侵入住宅之加重強盜罪處斷。
    爰審酌被告正值青壯之年，本應思憑自己之力經營謀生，竟
    因積欠地下錢莊債務需款孔急，持刀強劫財物，危害他人之
    生命、財產安全及社會治安甚鉅，並造成被害人身心恐懼，
    惟其犯後尚能坦承犯行，顯然有所悔悟，犯罪所得非多，前
    無不良素行，公訴人所求刑度稍嫌過重等一切情狀，量處如
    主文所示之刑。
四、扣案手套1只，為被告所有供其破壞掛鎖及踰越鐵窗之用，
    業具被告供承不諱，應依刑法第38條第1項第2款沒收之。扣
    案之礦泉水瓶1個，雖為被告所有，但與犯本件加重強盜罪
    並無直接關係；另扣案之水果刀1把、臺東區中小企業銀行
    金融卡1張、胸罩及絲襪各1件，或屬供被告犯加重強盜罪所
    用，或屬被告犯罪所得之物，然均非被告所有，業據被告及
    證人丁○○供述明確，均不併予宣告沒收。
據上論斷，應依刑事訴訟法第299條第1項前段，刑法第330條第
1項、第277條第1項、第339條之2第1項、第55條、第38條第1項
第2款，罰金罰鍰提高標準條例第1條前段，判決如主文。
本案經檢察官丙○○到庭執行職務。
中　　華　　民　　國　　94　　年　　11　　月　　30　　日
                  刑事第一庭    審判長法  官 陳中和
                                      法  官 黃珮茹
                                      法  官 呂煜仁
以上正本證明與原本無異。
如不服本判決，應於判決送達後10日內向本院提出上訴狀（須附
繕本）。
「切勿逕送上級法院」
                                      書記官  王希文
中　　華　　民　　國　　94　　年　　11　　月　　30　　日
附錄：
刑法第330條第1項：
犯強盜罪而有第321條第1項各款情形之一者，處七年以上有期徒
刑。
刑法第339 條之2 第1項
意圖為自己或第3 人不法之所有，以不正方法由自動付款設備取
得他人之物者，處三年以下有期徒刑、拘役或一萬元以下罰金。
刑法第277條第1項
傷害人之身體或健康者，處三年以下有期徒刑、拘役或一千元以
下罰金。
